# 收到投资款，尚未完成工商变更，现金流量表当在哪里？

提问人：wtbcpa 时间：2019-05-13 15:16:43
预先收到投资款，尚未完成工商变更，放在其他应付款，现金流量表当在哪里？

回答人：chenyiwei
首先，完成工商变更并不是确认实收资本的前提条件，因此对未完成工商变更但已收到的出资款贷记其他应付款，可能并不恰当。（只有在某些特殊情况下，例如被投资企业为某些金融机构或新三板挂牌公司，尚未获得相关金融监管机构或者股转公司核准时，出资款暂挂其他应付款是恰当的。）
其次，不论何种情况，此时的现金流量表均列报为 “吸收投资收到的现金”。